臺灣桃園地方法院刑事判決　　　　　　　　　　　　九十一年度易字第一二五九號
　　公　訴　人　臺灣桃園地方法院檢察署檢察官
　　被　　　告　乙○○
右列被告因傷害等案件，經檢察官提起公訴（九十一年度偵字第四八五七號），本院
判決如左︰
      主  文
乙○○傷害人之身體，處拘役伍拾日。如易科罰金，以參佰元折算壹日。
被訴恐嚇部分無罪。
      事  實
一、乙○○前於民國八十四年間因賭博案件，經本院以八十四年度易字第二二八二號
    判決判處有期徒刑三月確定，並於八十四年八月三十日易科罰金執行完畢，於八
    十五年間又因賭博案件，經本院以八十五年度易字第四五三五號判決判處罰金五
    千元，於八十六年一月二十一日執行完畢（均不構成累犯），猶不知悔改，於九
    十年六月某日間借新臺幣（下同）十萬元錢予甲○○○，並自甲○○○處受讓取
    得丁○○所簽發之票號ＵＣ0000000號、票面金額為十萬七千六百元、發
    票日為九十年七月十五日、付款人為聯邦商業銀行桃鶯分行之支票一紙，嗣上開
    支票屆期因存款不足而遭退票，乙○○為催討上開債務，於九十一年一月九日下
    午二時三十分許，偕同丙○○（涉嫌傷害部分業經檢察官不起訴處分確定在案）
    一起到桃園市○○路五十一號對面，向丁○○請求清償上開票款十萬元（起訴書
    誤載為十五萬元），遭丁○○拒絕，且不滿丁○○之態度惡劣，竟基於普通傷害
    人身體之犯意，徒手毆打丁○○，致丁○○受有右手及右膝多處擦傷等傷害。
二、案經丁○○訴由桃園縣警察局桃園分局報請臺灣桃園地方法院檢察署檢察官偵查
    起訴。
      理  由
壹、有罪部分
一、訊據被告乙○○因催討債務在右揭時、地與告訴人丁○○發生爭執一節坦承不諱
    ，惟矢口否認有何傷害犯行，辯稱：當時告訴人以三字經辱罵，並拿柺杖作勢要
    打伊，進而互相拉扯，告訴人本來就有受傷，伊沒有毆打告訴人云云。惟查：
（一）右揭事實業據告訴人於警詢、偵訊及本院調查時指述歷歷，且告訴人因此受有
      如事實欄所載之傷害，亦有財團法人天主教聖保祿修女會醫院診斷證明書在卷
      可證。
（二）被告於本院調查、審理中辯稱未毆打告訴人云云，然告訴人遭被告毆打受傷之
      事實，業據被告於警詢時供稱：「當天我與丁○○因談論債務問題不合，他以
      三字經（髒話）罵我，並拿柺杖作勢要打我，於是我與他發生互毆」、「他因
      侮罵我及拿柺杖要作勢打我，我們便互毆，我空手，他有拿柺杖。丁○○有擦
      傷」（見偵查卷第四頁正面及背面），以及於檢察官偵訊時供陳：「我就拿支
      票去向丁○○要錢，丁○○就開始用三字經罵我，我就開始跟他拉扯，是有讓
      他有些擦傷，這我承認，但他說若我支票還他他就不告了」等語（見偵查卷第
      二七頁正面）明確，核與當時陪同被告到場討債之證人丙○○於本院調查時證
      述：「（去到該處看到何事？）當時我和被告坐一部車，被告和告訴人是約在
      桃新醫院的復健中心見面，但是我是在桃新醫院先下車，被告當時在桃新醫院
      對面路邊停車。後來看不到被告，我就在原地等，被告就去外面找。後來被告
      就找到告訴人，我是後來等很久，走出醫院看到他們二人在吵架。我就走過去
      ，他們二人就在拉拉扯扯。都沒有拿任何兇器。告訴人有手持柺杖」、「（被
      告和告訴人有拉拉扯扯？身體有接觸？）是的」等語（見本院九十一年十月二
      日訊問筆錄第三頁）相吻合，足見被告確有動手毆打告訴人致受有右手及右膝
      多處擦傷之事實，被告辯稱未動手毆打告訴人云云，與事實不符，要屬事後卸
      責之詞，實難採信，當以被告於警詢及偵訊中之供詞較為可採。
（三）又被告於九十年六月間某日借十萬元予證人甲○○○，並自甲○○○處受讓告
      訴人所簽發票號ＵＣ0000000號、面額十萬七千六百元、發票日為九十
      年七月十五日、付款人為聯邦商業銀行桃鶯分行之支票一紙，屆期因存款不足
      而遭退票之事實，亦有卷附之支票影本及退票理由單在卷可佐，證人甲○○○
      於檢察官偵訊時亦證稱：「是去年六月份告訴人向我借十萬元，我沒錢就找乙○○借，我有在支票上背面背書寫一個敏字，是我的乳名」等語（見偵查卷第
      二七頁正面）可證，足見告訴人確有積欠被告上開票款債務。至於告訴人指稱
      證人丙○○當時亦有打其臉一下（見本院九十一年十月二日訊問筆錄第四頁）
      云云，惟告訴人之臉部並未受到任何傷害，有上開診斷證明書在卷可稽，且丙○○涉嫌傷害告訴人部分，業據檢察官以丙○○傷害罪嫌不足，為不起訴處分
      確定在案，此有臺灣桃園地方法院檢察署九十一年度偵字第四八五七號不起訴
      處分書附卷可證，併此敘明。
（四）綜上所述，被告所辯，顯係卸責之詞，不足採信。本件事證明確，被告傷害犯
      行，堪以認定，應依法論科。
二、核被告乙○○所為，係犯刑法第二百七十七條第一項之普通傷害罪。爰審酌被告
    前有如事實欄所示之前科紀錄，素行不佳、催討債務未果即毆傷他人、告訴人積
    欠債務未還亦無可取，於本件之起因究非全然無責、所受之傷勢、及犯後否認犯
    行等一切情狀，量處如主文所示之刑，並諭知易科罰金之折算標準。
壹、無罪部分（恐嚇部分）
一、本件公訴意旨略以：被告乙○○於前揭時、地，因債務清償問題，除徒手毆打丁○○，致丁○○受有右手及右膝多處擦傷外，被告又另行起意，以「明天下午二
    時前，如果沒先還五萬元，就要你好看」等語恐嚇丁○○，致生危害於丁○○生
    命、身體安全，因認被告另涉有恐嚇罪嫌云云。
二、按犯罪事實應依證據認定之，無證據不得推定其犯罪事實；又不能證明被告犯罪
    者，應諭知無罪之判決，刑事訴訟法第一百五十四條、第三百零一條第一項分別
    定有明文。另按告訴人之告訴，係以使被告受刑事訴追為目的，是其陳述是否與
    事實相符，仍應調查其他證據以資審認；而事實之認定，應憑證據，如未能發現
    相當證據，或證據不足以證明，自不能以推測或擬制之方法，以為裁判基礎；且
    認定不利於被告之事實，須依積極證據，苟積極證據不足為不利於被告事實之認
    定時，即應為有利於被告之認定，更不必有何有利之證據（最高法院五十二年臺
    上字第一三００號、四十年臺上字第八六號、三十年上字第八一六號判例參照）
    。
三、本件公訴人認被告乙○○涉犯前述恐嚇犯行，無非係以告訴人丁○○指述甚詳為
    其所憑之論據。訊據被告則堅決否認有何公訴人所指之恐嚇犯行。經查，被告與
    告訴人發生爭執時在場之證人丙○○於本院調查時證稱：「（有無聽到被告有說
    ：『明天下午二點前，如果沒有先還五萬元，就要你好看』這句話？）沒有聽到
    」等語（見本院九十一年十月二日訊問筆錄第四頁）明確，且告訴人亦於本院調
    查時陳稱：沒有其他證人可以證明被告有恐嚇伊等情（見本院九十一年十月二日
    訊問筆錄第五頁），而公訴人除了告訴人之指訴外，又未能再行舉出任何證據證
    明被告此部分之犯罪，是自難僅憑告訴人之片面指述，遽予認定被告有恐嚇告訴
    人之犯行。此外，本院亦查無其他證據足資證明被告確涉有公訴人所指之恐嚇犯
    行，是此部分即屬不能證明被告犯罪，揆諸首揭法律規定及最高法院判例意旨，
    就被訴恐嚇部分，應諭知被告無罪之判決。
據上論斷，應依刑事訴訟法第二百九十九條第一項前段、第三百零一條第一項，刑法
第二百七十七條第一項、第四十一條第一項前段，罰金罰鍰提高標準條例第一條前段
、第二條，判決如主文。
本案經檢察官鄭重文到庭執行職務。
中      華      民      國      九十一    年      十    月    二十九    日
                                臺灣桃園地方法院刑事第二庭
                                    審判長法  官   徐培元
                                          法  官   林恆吉
                                          法  官   許乃文
右正本證明與原本無異。
如不服本判決，應於判決送達後十日內向本院提出上訴狀( 應附繕本 )，上訴於
臺灣高等法院。
                                          書記官   王曉雁
中        華        民        國     九十一     年   十   月    三十    日
附錄本件論罪科刑法條：
中華民國刑法第二百七十七條
 (普通傷害罪)
傷害人之身體或健康者，處三年以下有期徒刑、拘役或一千元以下罰金。
犯前項之罪因而致人於死者，處無期徒刑或七年以上有期徒刑；致重傷者
，處三年以上十年以下有期徒刑。
